【裁判字號】    90,毒抗,231
【裁判日期】    900327
【裁判案由】    毒品危害防制條例
【裁判全文】
臺灣高等法院刑事裁定                              九十年度毒抗字第二三一號
    抗  告  人
    即  被  告  甲○○
右抗告人因違反毒品危害防制條例案件，不服臺灣士林地方法院中華民國九十年二月
十二日裁定（九十年度毒聲字第一八六號)，提起抗告，本院裁定如左：
    主  文
原裁定撤銷，發回臺灣士林地方法院。
    理  由
一、原裁定略以：抗告人即被告甲○○前因施用毒品案件，先後二次經觀察、勒戒後
    ，均認無繼續施用毒品傾向，由臺灣臺北地方法院檢察署、臺灣基隆地方法院檢
    察署分別於民國八十八年十二月三十日、八十九年十月二十三日，各以八十八年
    度毒偵字第一三二三號、八十九年度毒偵字第一九三三號為不起訴處分確定。抗
    告人復於八十九年十二月三日凌晨一時五十分許採尿前九十六小時內之某時，在
    不詳地點，施用第二級毒品安非他命，於同年十二月二日晚上十時五十分許，為
    警在台北縣汐止市○○○路江山萬里社區前查獲。抗告人雖否認施用毒品，惟其
    為警查獲當日所採集之尿液，經送憲兵司令部刑事鑑識中心鑑驗，呈安非他命陽
    性反應，有鑑驗通知書附卷可稽。此外復有安非他命一包（毛重三點三公克、淨
    重二點八公克）、吸食器一組扣案可資佐證，堪認抗告人於採尿時之前九十六小
    時期間內在不詳地點施用安非他命甚明。抗告人三犯毒品危害防制條例第十條第
    二項之施用第二級毒品安非他命罪，依同條例第二十條第三項但書之規定，准依
    檢察官聲請，裁定令入戒治處所施以強制戒治。
二、抗告意旨略以：警方所查扣之安非他命係在同案被告闕士豪身上查獲，且扣案之
    吸食器及電子秤亦在同案被告闕士豪車上取出，均與抗告人無涉。又抗告人並未
    施用毒品，驗尿結果竟呈安非他命陽性反應，應係警局送尿液鑑驗時，將尿液弄
    錯或在過程中動手腳所致云云。
三、經查：原審以抗告人之尿液經送憲兵司令部刑事鑑識中心鑑驗結果，呈安非他命
    陽性反應，並有扣案之安非他命、安非他命吸食器可佐，因而認定抗告人確有施
    用第二級毒品安非他命，固非無見。惟抗告人堅決否認有何施用犯行，則是否有
    抗告人所指送驗尿液弄錯等情形，攸關檢驗結果是否可採為裁定戒治之依據，自
    應詳予查明；又扣案安非他命及吸食器果在同案被告闕土豪之身上及車上查獲，
    是否與抗告人之施用安非他命行為有關，而足以為其犯行之佐證，亦應一併究明
    。是抗告人執此指摘原裁定不當，非無理由，自應由本院將原裁定撤銷，發回原
    審法院查明後另為適法之裁定。
據上論斷，依刑事訴訟法第四百十三條前段，裁定如主文。
中      華      民      國      九十      年      三    月    二十七    日
                            臺灣高等法院刑事第十一庭
                                審判長法  官  楊  照  男
                                      法  官  陳  炳  彰
                                      法  官  王  詠  寰
右正本證明與原本無異。
不得再抗告。
                                      書記官  駱  麗  君
中      華      民      國      九十      年      三    月    二十八    日


司法院資訊處製作；財團法人民間司法改革基金會備份。
